# 对于与履行客户合同无关的运输费用的问题？！

提问人：kant9999 时间：2023-06-26 19:27:18
监管规则适用指引——会计类第 2 号2-6运输费用的确认与列报中有这样一句话“对于与履行客户合同无关的运输费用，若运输费用属于使存货达到目前场所和状态的必要支出，形成了预期会给企业带来经济利益的资源时，运输费用应当计入存货成本，”
请教各位，什么样的运输费用既与履行客户合同无关、却又形成了预期会给企业带来经济利益的资源？具体是哪些费用？

回答人：chenyiwei
1 、采购运费（发生在验收入库前的）可计入存货取得成本。
2 、对于库存商品移库成本的会计处理：对于母子公司之间移库，国内移到国外的运输费，有观点认为应当资本化计入存货成本。